【裁判字號】    98,抗,172
【裁判日期】    980626
【裁判案由】    本票裁定
【裁判全文】
臺灣臺中地方法院民事裁定               98年度抗字第172號
抗  告  人  甲○○
相  對  人  乙○○
上列抗告人與相對人間因聲請本票裁定事件，抗告人對於中華民
國98年6月1日本院簡易庭98年度司票字第4834號所為之裁定提起
抗告，本院合議庭裁定如下：
    主  文
抗告駁回。
抗告程序費用新台幣壹仟元由抗告人負擔。
    理  由
一、按執票人向本票發票人行使追索權時，得聲請法院裁定後強
    制執行，票據法第123條定有明文。而本票執票人依上開法
    條之規定，聲請法院裁定許可對發票人強制執行係屬非訟事
    件程序，以審查強制執行許可與否，並無確定實體上法律關
    係存否之效力，如發票人就票據債務之存否有爭執時，應由
    發票人提起確認之訴，以資解決（最高法院57年台抗字第76
    號判例參照）。次按，發票人主張本票債權不存在而提起確
    認之訴不合於第一項之規定者，法院依發票人聲請，得許其
    提供相當並確實之擔保，停止強制執行，非訟事件法第195
    條第3項定有明文。要言之，對法院裁定許可對發票人強制
    執行，發票人欲聲請停止強制執行者，亦應以其業已提起確
    認之訴，並提供擔保者，方得為之。
二、本件相對人主張：相對人執有抗告人為發票人，如原裁定所
    示之本票1紙，並免除作成拒絕證書，詎經提示尚有部分票
    款未獲付款，依票據法第123條聲請裁定許可強制執行等情
    ，已據提出本票1紙為證，原裁定予以准許，尚無不合。抗
    告意旨略以：相對人請求之數額不對，抗告人亦曾向相對人
    說明待其領取退休金時即清償該筆借款，爰提起本件抗告，
    並希停止本案裁定之效力等語。經查抗告人所稱縱使屬實，
    亦僅係實體上之爭執，依前開說明，應由抗告人另行提起訴
    訟，以資解決，本件非訟程序不得加以審究，仍應為許可強
    制執行之裁定。是抗告人之抗告為無理由，應予駁回。至抗
    告人如欲聲請停止本件本票裁定之強制執行者，自應依上開
    非訟事件法第195條第3項規定，對相對人提起確認本票債權
    不存在之訴，並提供相當並確實之擔保，始得為之，尚難僅
    因提起本件抗告而生停止本件本票裁定之效力，併此敘明。
三、對於非訟事件，依法應由關係人負擔費用者，法院裁定命關
    係人負擔時，應一併確定其數額，為非訟事件法第24條第1
    項所明定，而本件抗告程序費用額，審核卷附證物後確定為
    如主文第2項所示金額。
四、據上論結，本件抗告為無理由，依非訟事件法第46條、第21
    條第2項、第24條第1項、民事訴訟法第495條之1第1項、第
    449條第1項、第78條，裁定如主文。
中    華    民    國    98    年    6     月    26    日
                  民事第二庭    審判長法  官  許秀芬
                                      法  官  林宗成
                                      法  官  吳美蒼
以上正本係照原本作成。
如不服本裁定，僅得於收受本裁定正本送達後10日內，以適用法
規顯有錯誤為理由，向本院提出再抗告狀，（須附繕本一份及繳
納再抗告裁判費新台幣1,000元），經本院許可後始可再抗告，
前項許可以原裁定所涉及法律見解具有原則上重要性者為限。
中    華    民    國    98    年    6     月    26    日
                                      書記官


司法院資訊處製作；財團法人民間司法改革基金會備份。
